【裁判字號】    99,裁,563
【裁判日期】    990311
【裁判案由】    營利事業所得稅
【裁判全文】
最  高  行  政  法  院  裁  定
                                       99年度裁字第563號
再 審原 告  春虹建設股份有限公司
代  表  人  甲○○
訴訟代理人  卓隆燁
再 審被 告  財政部臺灣省北區國稅局
代  表  人  乙○○
                          （送.
上列當事人間營利事業所得稅事件，再審原告對於中華民國98年
8月13日本院98年度判字第910號判決，提起再審之訴，本院裁定
如下：
    主  文
再審之訴駁回。
再審訴訟費用由再審原告負擔。
    理  由
一、按提起再審之訴，應依行政訴訟法第277條第1項第4款之規
    定表明再審理由，此為必須具備之程式。所謂表明再審理由
    ，必須指明確定判決有如何合於行政訴訟法第273條或第274
    條所定再審事由之具體情事，始為相當。倘僅泛言有再審事
    由而無具體情事者，仍難謂已合法表明再審理由，所提再審
    之訴，即屬不合法。
二、緣再審原告辦理民國（下同）91年度營利事業所得稅結算申
    報，自行列報營業成本為新臺幣（下同）1,130,998,960元
    及免徵所得稅之出售土地增益160,424,470元，案經再審被
    告初查以再審原告利用訴外人康肇森名義，於89年6月間購
    買土地（含建築執照），再於同年10月間高價轉售予再審原
    告，涉有墊高購入土地成本之情事，乃依查得購入成本核認
    購入土地成本，核定營業成本為1,069,960,998元及免徵所
    得稅之出售土地增益221,462,432元。再審原告不服，申請
    復查，經再審被告以95年5月15日北區國稅法一字第0950010
    199號復查決定書（下稱原處分）駁回，再審原告猶有未服
    ，循序提起本件行政訴訟。
三、本件再審原告對於本院98年度判字第910號確定判決（下稱
    原確定判決）有行政訴訟法第273條第1項第1款事由，對之
    提起再審之訴，主張：原確定判決認定再審原告有借人頭乙
    節，明顯與事實不符，且原確定判決對於再審原告代表人廖
    萬全處理購地行為，是否經再審原告之董事會決議或屬個人
    受託行為，未論明其依據之證據，即認廖萬全係代表再審原
    告購買系爭土地，有違公司法第8條、第193條及第202條規
    定，亦有未依事實證據判決及判決適用法令錯誤之情。又原
    審未依職權調查證據，有違行政訴訟法第133條規定及本院
    62年判字第632號判例意旨。另原確定判決駁回再審原告之
    系爭營業成本及免徵所得稅之出售土地增益上訴聲請，顯有
    判決違背法令、判例、違反證據法則及經驗法則云云，經核
    其再審訴狀所表明之再審理由，無非說明其對於上開確定判
    決、原處分或訴願決定不服之理由，而對於上開確定判決究
    有如何合於行政訴訟法第273條第1項第13款及第274條規定
    之具體情事，則未據敘明，依上開規定及說明，其再審之訴
    自非合法。
四、據上論結，本件再審之訴為不合法。依行政訴訟法第278條
    第1項、第104條、民事訴訟法第95條、第78條，裁定如主文
    。
中    華    民    國    99    年    3     月    11    日
                    最高行政法院第六庭
                        審判長法官  吳  明  鴻
                              法官  吳  東  都
                              法官  侯  東  昇
                              法官  劉  介  中
                              法官  黃  秋  鴻
以  上  正  本  證  明  與  原  本  無  異
中    華    民    國    99    年    3     月    12    日
                              書記官  張  雅  琴


司法院資訊處製作；財團法人民間司法改革基金會備份。
